【裁判字號】    97,審訴,540
【裁判日期】    970425
【裁判案由】    毒品危害防制條例
【裁判全文】
臺灣桃園地方法院刑事判決             97年度審訴字第540號
公  訴  人  臺灣桃園地方法院檢察署檢察官
被      告  甲○○原名許秀春.
指定辯護人  本院公設辯護人  陳瑞明
上列被告因毒品危害防制條例案件，經檢察官提起公訴（97年度
毒偵字第157 號），嗣被告於準備程序進行中為有罪之陳述，經
本院合議庭裁定由受命法官獨任進行簡式審判程序後，聲請改依
協商程序而為判決，本院判決如下：
    主  文
甲○○施用第一級毒品，累犯，處有期徒刑柒月，扣案之海洛因
壹包連同包裝袋壹只（毛重零點肆公克，因鑑驗使用零點零貳
公克）、海洛因殘渣袋伍只、已使用過之注射針筒肆支均沒收銷
燬之。
    事實及理由
一、本件被告所犯係死刑、無期徒刑或最輕本刑為三年以上有期
    徒刑以外之罪，其於準備程序中就被訴事實為有罪之陳述，
    經本院告知簡式審判程序之旨，並聽取公訴人、被告及辯護
    人之意見後，爰依刑事訴訟法第273 條之1 第1 項規定合議
    裁定由受命法官獨任進行簡式審判程序。
二、被告甲○○前有違反廢止前肅清煙毒條例、違反毒品危害防
    制條例、詐欺、偽造文書等前科，其中於民國93年間，因詐
    欺案件，經本院以95年度桃簡字第694 號簡易判決判處有期
    徒刑5 月確定，於96年2 月14日易科罰金執行完畢；又於94
    年間，因偽造文書案件，經本院以94年度桃簡字第1847號簡
    易判決判處有期徒刑2 月確定，於95年3 月27日易科罰金執
    行完畢（均構成累犯）。
三、被告另於94年間，因施用毒品案件，經本院以94年度毒聲字
    第148 號裁定送觀察、勒戒後，認有繼續施用毒品傾向，並
    經本院以94年度毒聲字第1447號裁定令入戒治處所施以強制
    戒治，嗣經戒治成效評定合格認無繼續執行必要，於95年4
    月28日因停止戒治處分出監，並經臺灣桃園地方法院檢察署
    檢察官於95年5 月9 日以95年度戒毒偵字第127 號以強制戒
    治期滿為不起訴處分確定。詎仍未戒除毒癮，明知海洛因為
    毒品危害防制條例第2 條第2 項第1 款所規定之第一級毒品
    ，不得施用、持有，竟基於施用第一級毒品海洛因之犯意，
    於96年12月15日下午某時，在桃園縣桃園市○○路77巷22號
    4 樓之2 住處，以海洛因置於注射針筒並加水稀釋後施打入
    體內之方式，施用第一級毒品海洛因1 次。嗣於96年12月17
    日18時許，在上開處所為警查獲，並扣得第一級毒品海洛因
    1 包連同包裝袋1 只（毛重0.34公克，因鑑驗使用0.02公克
    ）、海洛因毒品殘渣袋5 只及已使用過之注射針筒4 支。案
    經桃園縣政府警察局桃園分局報告臺灣桃園地方法院檢察署
    檢察官偵查起訴。
四、證據名稱：
  (一)被告於警詢、偵訊及本院準備程序中之自白。
  (二)台灣檢驗科技股份有限公司濫用藥物尿液檢驗報告暨桃園縣
    政府警察局桃園分局被採尿人尿液暨毒品真實姓名與編號對
    照表、台灣檢驗科技股份有限公司濫用藥物檢驗報告、桃園
    縣政府警察局桃園分局扣押筆錄、扣押物品目錄表各1 份附
    卷可稽。
  (三)扣案之第一級毒品海洛因1 包連同包裝袋1 只（毛重0.34公
    克，因鑑驗使用0.02公克）、海洛因殘渣袋5 只、已使用過
    之注射針筒4 支可資佐證。
五、本件經檢察官與被告於審判外達成協商之合意且被告已認罪
    ，其合意內容為：就其施用第一級毒品部分，被告願受科刑
    範圍為有期徒刑7 月。經查，上開協商合意並無刑事訴訟法
    第455 條之4 第1 項所列情形之一，檢察官聲請改依協商程
    序而為判決，本院爰不經言詞辯論，於協商合意範圍內為協
    商判決，合予敘明。
六、扣案之白色粉末1 包連同包裝袋1 只（毛重0.34公克，因鑑
    驗使用0.02公克），經送台灣檢驗科技股份有限公司鑑定結
    果，確含有海洛因成分，有台灣檢驗科技股份有限公司濫用
    藥物檢驗報告1 紙在卷可稽，應依毒品危害防制條例第18條
    第1 項前段規定，沒收銷燬之；包裹第一級毒品海洛因之包
    裝袋1 只與前開海洛因毒品無從完全剝離，併依毒品危害防
    制條例第18條第1 項前段規定，沒收銷燬之。又扣案之海洛
    因殘渣袋5 只，係被告用以包裹第一級毒品海洛因之包裝袋
    ；扣案已使用過注射針筒4 支，經被告將毒品海洛因摻入注
    射針筒內，再加水稀釋後注射手臂，而海洛因已經被告施打
    殆盡，且被告施打該物後尿液中驗出鴉片類陽性反應，被告
    復自白施打海洛因，俱如前述，足見該塑膠袋5 只及已使用
    過之注射針筒4 支係殘留有毒品海洛因，均應依毒品危害防
    制條例第18條第1 項前段規定，沒收銷燬之
七、應適用之法條：刑事訴訟法第273 條之1 第1 項、第455 條
    之4 第2 項、第455 條之8 ，毒品危害防制條例第10條第1
    項、第18條第1 項前段，刑法第11條、第47條第1 項、第38
    條第1 項第2 款。
八、本判決除有刑事訴訟法第455 條之4 第1 項第1 款、第2 款
    、第4 款、第6 款、第7 款所定情形之一，或違反同條第2
    項規定者外，不得上訴。
九、如不服本件判決，得自收受判決送達之日起10日內，向本院
    提出上訴書狀，上訴於第二審法院。
本案經檢察官翁偉玲到庭執行職務。
中    華    民    國    97    年    4     月    25    日
                  刑事庭    法  官  徐  培  元
以上正本證明與原本無異。
                            書記官  楊  美  慧
中    華    民    國    97    年    4     月    25    日
附錄本件論罪科刑法條：
毒品危害防制條例第10條第1項
施用第一級毒品者，處六月以上五年以下有期徒刑。


司法院資訊處製作；財團法人民間司法改革基金會備份。
